en: Lychee cultivar: Bengal; Brewster; Emperor; Hak Ip; Kaimana; Kwai Mai Pink; Mauritius; No Mai Chee; Sweetheart; Tai So; Other
hu: Licsi kultivárja: Bengal; Brewster; Emperor; Hak Ip; Kaimana; Kwai Mai Pink; Mauritius; No Mai Chee; Sweetheart; Tai So; Egyéb
ko: 리치 품종: 벵갈; 브루스터; 엠페러; 하킵; 카이마나; 콰이 마이 핑크; 모리셔스; 노마이치; 스위트하트; 타이소; 기타
zh-CN: 荔枝品种: 孟加拉; 陈紫; 帝王; 黑叶; 凯玛纳; 粉桂味; 毛里求斯; 糯米糍; 甜心; 大造; 其他
vi: Giống vải thiều: Bengal; Brewster; Emperor; Hak Ip; Kaimana; Kwai Mai Pink; Mauritius; No Mai Chee; Sweetheart; Tai So; Khác
fi: Litsilajike: Bengal; Brewster; Emperor; Hak Ip; Kaimana; Kwai Mai Pink; Mauritius; No Mai Chee; Sweetheart; Tai So; Muu
pt-BR: Lichia cultivar: Bengal; Brewster; Emperor; Hak Ip; Kaimana; Kwai Mai Pink; Mauritius; No Mai Chee; Sweetheart; Tai So; Outro
el: Ποικιλία Λίτσι: Bengal; Brewster; Emperor; Hak Ip; Kaimana; Kwai Mai Pink; Mauritius; No Mai Chee; Sweetheart; Tai So; Άλλο
tr: Liçi çeşidi: Bengal; Brewster; Emperor; Hak Ip; Kaimana; Kwai Mai Pink; Mauritius; No Mai Chee; Sweetheart; Tai So; Diğer
de: Litschi-Sorte: Bengal; Brewster; Emperor; Hak Ip; Kaimana; Kwai Mai Pink; Mauritius; No Mai Chee; Sweetheart; Tai So; Sonstige
it: Cultivar di litchi: Bengal; Brewster; Emperor; Hak Ip; Kaimana; Kwai Mai Pink; Mauritius; No Mai Chee; Sweetheart; Tai So; Altro
lt-LT: Ličių veislė: Bengal; Brewster; Emperor; Hak Ip; Kaimana; Kwai Mai Pink; Mauritius; No Mai Chee; Sweetheart; Tai So; Kita
cs: Kultivar liči: Bengal; Brewster; Emperor; Hak Ip; Kaimana; Kwai Mai Pink; Mauritius; No Mai Chee; Sweetheart; Tai So; Jiné
nl: Lychee cultivar: Bengal; Brewster; Emperor; Hak Ip; Kaimana; Kwai Mai Pink; Mauritius; No Mai Chee; Sweetheart; Tai So; Anders
nb: Litchi-kultivar: Bengal; Brewster; Emperor; Hak Ip; Kaimana; Kwai Mai Pink; Mauritius; No Mai Chee; Sweetheart; Tai So; Annet
fr: Cultivar de litchi: Bengal; Brewster; Emperor; Hak Ip; Kaimana; Kwai Mai Pink; Mauritius; No Mai Chee; Sweetheart; Tai So; Autre
pt-PT: Cultivar de lichia: Bengal; Brewster; Emperor; Hak Ip; Kaimana; Kwai Mai Pink; Mauritius; No Mai Chee; Sweetheart; Tai So; Outro
th: พันธุ์ลิ้นจี่: เบงกอล; บริวสเตอร์; จักรพรรดิ; ฮงฮวย; ไคมานา; ไกวไมพิงก์; มอริเชียส; นอไมจี; สวีทฮาร์ท; ไท่โซ; อื่นๆ
sk-SK: Odroda liči: Bengal; Brewster; Emperor; Hak Ip; Kaimana; Kwai Mai Pink; Mauritius; No Mai Chee; Sweetheart; Tai So; Iná
da: Litchi-kultivar: Bengal; Brewster; Emperor; Hak Ip; Kaimana; Kwai Mai Pink; Mauritius; No Mai Chee; Sweetheart; Tai So; Andet
ro-RO: Soi de litchi: Bengal; Brewster; Emperor; Hak Ip; Kaimana; Kwai Mai Pink; Mauritius; No Mai Chee; Sweetheart; Tai So; Altele
ru: Сорт личи: Бенгальский; Брюстер; Император; Хак Ип; Каймана; Квай Май Пинк; Маврикий; Но Май Чи; Свитхарт; Тай Со; Другое
es: Cultivar de lichi: Bengal; Brewster; Emperor; Hak Ip; Kaimana; Kwai Mai Pink; Mauritius; No Mai Chee; Sweetheart; Tai So; Otro
ja: ライチの栽培品種: ベンガル; ブリュースター; エンペラー; ハクイップ; カイマナ; クワイマイ・ピンク; モーリシャス; ノーマイチー; スイートハート; 大造 (タイソウ); その他
pl: Kultywar liczi: Bengal; Brewster; Emperor; Hak Ip; Kaimana; Kwai Mai Pink; Mauritius; No Mai Chee; Sweetheart; Tai So; Inne
zh-TW: 荔枝栽培品種: 孟加拉; 布魯斯特; 帝王; 黑葉; 開馬納; 桂味紅; 模里西斯; 糯米糍; 甜心; 大造; 其他
hr-HR: Kultivar ličija: Bengal; Brewster; Emperor; Hak Ip; Kaimana; Kwai Mai Pink; Mauritius; No Mai Chee; Sweetheart; Tai So; Ostalo
sv: Litchi-sort: Bengal; Brewster; Emperor; Hak Ip; Kaimana; Kwai Mai Pink; Mauritius; No Mai Chee; Sweetheart; Tai So; Annat
sl-SI: Kultivar ličija: Bengal; Brewster; Emperor; Hak Ip; Kaimana; Kwai Mai Pink; Mauritius; No Mai Chee; Sweetheart; Tai So; Drugo
bg-BG: Сорт личи: Bengal; Brewster; Emperor; Hak Ip; Kaimana; Kwai Mai Pink; Mauritius; No Mai Chee; Sweetheart; Tai So; Други